【裁判字號】    97,交聲,173
【裁判日期】    971007
【裁判案由】    違反道路交通管理處罰條例聲明異議
【裁判全文】
臺灣雲林地方法院交通事件裁定         97年度交聲字第173號
移送機關    交通部公路總局嘉義區監理所雲林監理站
異  議  人  甲○○
                    國民
上列受處分人因違反道路交通管理處罰條例案件，不服交通部公
路總局嘉義區監理所雲林監理站民國97年07月22日雲監裁字第裁
72-P00000000號裁決處分，聲明異議，本院裁定如下：
    主  文
異議駁回。
    理  由
一、異議意旨略以，異議人於民國97年06月01日下午05時55分許
    ，駕駛JD-9207 號自用小客車，由南往北方向行經花蓮市○
    ○○ 街與中美路口，車輛尚未通過停止線，路口號誌已轉換
    為黃燈，遂加速通過，至對向路口停止線間，均為黃燈狀態
    ，並無闖紅燈之行為，請求准予撤銷原處分云云。
二、按汽車駕駛人，行經有燈光號誌管制之交岔路口闖紅燈者，
    處新臺幣1,800 元以上5,400 元以下罰鍰；汽車駕駛人，違
    反前開規定者，除依原條款處罰鍰外，並記違規點數3 點，
    道路交通管理處罰條例第53條第1 項、第63條第1 項第3 款
    分別定有明文。
三、本件異議人於97年06月01日下午05時55分許，駕駛車牌號碼
    JD-9207 號自用小客車，行經花蓮市○○○ 街與中美路口時
    ，闖紅燈，經花蓮縣警察局執勤員警以花警交字第P0000000
    0 號舉發違反道路交通管理事件通知單舉發上開違規行為，
    異議人於應到案日期前即97年06月10日繳納罰鍰完畢，嗣因
    不服舉發，於97年06月13日提出陳述，經原處分機關函請舉
    發單位函覆，花蓮縣警察局吉安分局以97年07月08日吉警交
    字第0975000364號函回覆稱：「沈君駕駛JD-9207 號自小客
    車，於97年06月01日下午05時55分許，由南往北行經花蓮市
    ○○○ 街與中美路口時，路口號誌業已轉換為紅燈狀態，該
    車並未停車等候，逕自闖紅燈通過路口，為執勤員警當場發
    現後予以攔停舉發，交通違規屬實」等語，有花蓮縣警察局
    花警交字第P0000000 0號舉發違反道路交通管理事件通知單
    、原處分機關雲監裁字第裁72-P00000000號裁決書、花蓮縣
    警察局吉安分局97年07月08日吉警交字第0975000364號函在
    卷可稽，異議人對於在違規時間，駕車行經違規路口，且當
    時該路口交通號誌已在轉換為紅燈中，異議人於通過該路口
    後，為警攔停舉發闖紅燈，嗣後並已繳納罰鍰完畢等情，亦
    不爭執，異議人有上開違規事實，堪以認定。
四、而警員之舉發交通違規，是道路交通管理處罰條例所規定之
    職權行使，該行使有立法機關之授權。而闖紅燈等違規行為
    之取締，依其違規行為本質，本多係在瞬間發生，通常多委
    由當場執行取締違規公務員之認識與判斷，必須為立即之取
    締作為，此為達成維持交通秩序目的所必要，且依道路交通
    管理處罰條例之規定，此種立即性之舉發違規，多依警員之
    認知、判斷已足，並無必須另有其他積極佐證：如其他目擊
    證人或必須拍攝照片等，始構成處分要件之規定。此係因執
    行職務之公務員，通常多具有一定之考選資格與專業訓練，
    且其執法之對象係不特定之大眾，故其立場經立法機關推定
    ，應具有客觀、中正與公平之特質，而無故意偏頗之虞，是
    此種逕由公務員所為之事實認定，除非有其他積極證據，足
    資認定公務員於執行職務時，有故意或過失侵害人民權利之
    情形，或處分本身有重大明顯之瑕疵而應予撤銷者外，否則
    本於行政目的達成之必要與公權力之尊重、公信力之維持，
    司法機關宜予尊重。在異議人經本院數次傳喚均未到庭，又
    未對其辯解，提供任何可資調查之事證，亦未對於本案執勤
    警員之舉發有誤，提出其他相關事證以供調查，且經核並無
    任何證據足資證明本案執勤警員確有捏造事實違法取締之情
    事，異議人空言辯解，要難採信。
五、據上論斷，應依道路交通管理處罰條例第87條第2 項、道路
    交通案件處理辦法第19條前段，裁定如主文。
中    華    民    國    97    年    10    月    7     日
                  交通法庭法  官  李秋瑩
以上正本證明與原本無異。
如不服本裁定，應於裁定送達後5 日內向本院提出抗告狀。 (須
附繕本)
                          書記官  邱明通
中    華    民    國    97    年    10    月    7     日


司法院資訊處製作；財團法人民間司法改革基金會備份。
